【裁判字號】    97,交易,5
【裁判日期】    970703
【裁判案由】    公共危險
【裁判全文】
臺灣板橋地方法院刑事判決               97年度交易字第5號
公  訴  人  臺灣板橋地方法院檢察署檢察官
被      告  丙○○
上列被告因公共危險等案件，經檢察官聲請簡易判決處刑（九十
六年度偵字第二二三七四號），後經本院認為不宜以簡易判決處
刑，改依通常程序，並判決如下：
    主    文
丙○○駕駛動力交通工具肇事，致人死傷而逃逸，處有期徒刑捌
月。
    犯罪事實
一、丙○○於民國九十六年八月一日晚間九時十分許，騎乘車牌
    號碼為ＣＷＪ－０１８號重型機車，沿臺北縣中和市○○路
    往連城路方向行駛，途經該路段二二九號前時，本應注意車
    前狀況，隨時採取必要之安全措施，當時亦無不能注意之情
    形，竟疏未注意及此，不慎擦撞行經該處由乙○○騎乘之車
    牌號碼ＲＷＲ－９４７號輕型機車左後方，造成乙○○人車
    倒地，受有右側上臂表淺損傷、左右側大腿、小腿之表淺損
    傷、磨損或擦傷等傷勢（過失傷害部分已撤回告訴，另經臺
    灣板橋地方法院檢察署檢察官為不起訴處分）。詎丙○○騎
    車肇事致乙○○受傷後，竟未下車查看處理，亦未對乙○○
    施以任何救護措施，逕行騎離現場而逃逸。適甲○○騎車行
    經上開地點，記下肇事機車車牌號碼後報警處理，始循線查
    悉上情。
二、案經臺北縣政府警察局中和分局報告臺灣板橋地方法院檢察
    署檢察官偵查後聲請簡易判決處刑。
    理    由
一、訊據被告丙○○固承認其於事發之時有騎乘車牌號碼為ＣＷ
    Ｊ－０１８號之重型機車，惟矢口否認有上開肇事逃逸之情
    ，辯稱當時其只是騎車經過而已，並未與被害人乙○○發生
    車禍云云。查本件被害人乙○○於九十六年八月一日晚間九
    時十分許在臺北縣中和市○○路二二九號前，遭人騎乘機車
    擦撞，並致使其倒地受有右側上臂表淺損傷、左右側大腿、
    小腿之表淺損傷、磨損或擦傷等傷勢一情，除據證人即被害
    人於本院審理中證述明確外（見本院九十七年六月十九日審
    判筆錄第三頁至第五頁），並有道路交通事故調查表、現場
    圖、診斷證明書各一份（分見偵卷第十四頁、第十五頁及第
    二十五頁）及現場照片二十四幀（見偵卷第二十八頁至第三
    十九頁）在卷可資佐證，此情已足認定。又當時肇事逃逸之
    人確實是騎乘車牌號碼為ＣＷＪ－０１８號重型機車之人，
    業據證人即現場目擊之甲○○於本院審理中證述明確（見本
    院前揭審判筆錄第五頁至第八頁），此情已足認定。雖證人
    甲○○對於被告當時騎乘之車輛款式究竟為何並不確定，然
    證人甲○○已明白表示其當時主要是針對肇事者之車牌號碼
    ，而其對車牌號碼並無誤認之可能等語（見本院前揭審判筆
    錄第七頁），是當不得以證人可能誤認被告騎乘車輛之款式
    即為有利於被告之認定。是本件事證明確，被告犯行已堪認
    定，其所辯並不足採。
二、核被告所為，係犯刑法第一百八十五條之四肇事逃逸罪。爰
    審酌被告犯罪所生之損害、犯後之態度及其他一切情狀，量
    處有期徒刑八月，以示懲儆。至於檢察官所具體求處之有期
    徒刑六月，本院衡酌上情後，認為其具體求刑尚嫌過輕，不
    宜量處該等刑度，附此敘明。
據上論斷，應依刑事訴訟法第四百五十二條、第二百九十九條第
一項前段，刑法第一百八十五條之四，判決如主文。
本案經檢察官張誌洋到庭執行職務。
中    華    民    國    97    年    7     月    3     日
                  交通法庭審判長法  官  許政賢
                                法  官  廖怡貞
                                法  官  吳冠霆
上列正本證明與原本無異。
如不服本判決，應於判決送達後十日內敘明上訴理由，向本院提
出上訴狀（應附繕本），上訴於臺灣高等法院。
                                書記官  黃炎煌
中    華    民    國    97    年    7     月    3     日
附錄法條：刑法第一百八十五條之四
中華民國刑法第185條之4
（肇事遺棄罪）
駕駛動力交通工具肇事，致人死傷而逃逸者，處 6 月以上 5 年
以下有期徒刑。


司法院資訊處製作；財團法人民間司法改革基金會備份。
